# 请教陈老师及各位前辈

提问人：小鱼儿 nimo 时间：2014-04-30 10:58:26
合并报表时遇到一问题：集团公司S全资子公司A持有另一子公司B 35%股权，A个别报表时采用权益法核算，大合并时再予以抵销。
感觉这样处理似乎有点不太妥当，因为A所持有B的股份对应的表决权肯定是由S行使，这样A似乎应当采用成本法核算，说白了，A不过是一个S持股的通道而已，不具有什么实质。而且采用成本法核算处理起来也比较简单。请问陈老师及各位前辈，俺的理解当否，有啥准则性规定没？谢谢啦

回答人：chenyiwei
这个问题还是要根据真实情况来分析A是否可以出于其自身的独立利益而实质性地重大影响B的财务和经营决策。如果A是上市公司，规范治理结构的要求可能导致A在B的表决中具有实现自身独立利益的途径，在这种情况下A对B具有重大影响也是有可能的。其他情况下，A对B不具有控制权的可能性相对较大。

提问人：小鱼儿 nimo 时间：2014-05-01 11:06:37
那么，陈老师，在此例中，A作为S的全资子公司，能够在B中独立的有自己的利益诉求的可能性似乎不太有，您说呢？“全资”可不可以作为A没有独立利益诉求的判断依据呢？

回答人：chenyiwei
通常可以这样认为，但具有明显相反证据时除外。